tr: İskoç küçük gaydası kamış tipi: Kamış; Kompozit/hibrit; Kamışsız verilir; Sentetik; Diğer
it: Tipo di ancia della cornamusa scozzese: Canna; Composito/ibrido; Fornita senza ancia; Sintetico; Altro
da: Scottish smallpipes' bladtype: Rørblad; Komposit/hybrid; Leveres uden rørblad; Syntetisk; Andet
lt-LT: Škotiškų smallpipes liežuvėlio tipas: Nendrinis; Kompozicinis / hibridinis; Tiekiamas be liežuvėlio; Sintetinis; Kita
zh-CN: 苏格兰小风笛簧片类型: 芦苇; 复合/混合材质; 未配备簧片; 合成材质; 其他
pt-PT: Tipo de palheta das gaitas de foles escocesas: Cana; Compósito/híbrido; Fornecido sem palheta; Sintético; Outro
sv: Skotska småpipors rörbladstyp: Rör; Komposit/hybrid; Levereras utan rörblad; Syntetisk; Övrigt
cs: Skotské malé dudy plátkového typu: Rákos; Kompozitní/hybridní; Dodáváno bez plátku; Syntetické; Jiné
fi: Skotlantilaisen pikkupillin kielen tyyppi: Ruoko; Komposiitti/hybridi; Toimitetaan ilman lehdykkää; Synteettinen; Muu
pt-BR: Smallpipes escocesas tipo de palheta: Cana; Composto/híbrido; Fornecido sem palheta; Sintético; Outros
th: ลิ้นเป่าแบบสกอตติชสมอลล์ไพพ์: ไม้; คอมโพสิต/ไฮบริด; ให้มาโดยไม่มีลิ้น; สังเคราะห์; อื่นๆ
hr-HR: Vrsta trske škotskih malih gajdi: Trska; Kompozitno/hibridno; Isporučuje se bez jezička; Sintetičko; Ostalo
nl: Schotse smallpipes riettype: Riet; Composiet/hybride; Geleverd zonder riet; Synthetisch; Overig
ru: Тип трости шотландских смоллпайпов: Тростник; Композит/гибрид; Поставляется без трости; Синтетика; Другое
en: Scottish smallpipes reed type: Cane; Composite/hybrid; Supplied without reed; Synthetic; Other
nb: Rørbladtype for skotske sekkepiper: Rørblad; Kompositt/hybrid; Leveres uten rørblad; Syntetisk; Annet
es: Tipo de lengüeta para gaita pequeña escocesa: Caña; Compuesto/híbrido; Suministrado sin lengüeta; Sintético; Otro
sk-SK: Typ plátku škótskych malých gájd: Trstina; Kompozit/hybrid; Dodávané bez plátku; Syntetické; Iné
fr: Type d’anche de la petite cornemuse écossaise: Roseau; Composite/hybride; Fourni sans anche; Synthétique; Autre
ko: 스코틀랜드 스몰파이프 리드 유형: 케인; 복합재/하이브리드; 리드 없이 제공; 합성 소재; 기타
sl-SI: Vrsta piska škotskih malih dud: Trs; Kompozit/hibrid; Dobavljeno brez jezička; Sintetika; Drugo
zh-TW: 蘇格蘭室樂風笛簧片類型: 蘆葦; 複合/混合; 不含簧片; 合成; 其他
pl: Typ stroika dud szkockich smallpipes: Trzcinowy; Kompozytowy/hybrydowy; Dostarczany bez stroika; Syntetyczny; Inny
hu: Skót kisduda nádjának típusa: Nád; Kompozit/hibrid; Nád nélkül szállítva; Szintetikus; Egyéb
bg-BG: ид на тръстиката за шотландски малки гайди: Тръстика; Композитни/Хибридни; Доставя се без платък; Синтетични; Други
de: Rohrblatttyp der Scottish Smallpipes: Schilfrohr; Verbundstoff/Hybrid; Ohne Rohrblatt geliefert; Synthetisch; Sonstige
ja: スコティッシュスモールパイプのリードタイプ: ケーン; コンポジット/ハイブリッド; リードなし; 合成素材; その他
el: Τύπος γλωττίδας για σκωτσέζικες μικρές γκάιντες: Καλάμι; Σύνθετο/υβριδικό; Παρέχεται χωρίς καλάμι; Συνθετικό; Άλλο
vi: Loại kèn nhỏ Scotland (dạng lưỡi gà): Cỏ lau; Composite/lai; Được cung cấp mà không có dăm kèn; Tổng hợp; Khác
ro-RO: Tip de ancie pentru cimpoi scoțian: Trestie; Compozit/hibrid; Furnizat fără ancie; Sintetic; Altele